Inventaris van het archief van de Bouwdienst Rijkswaterstaat: Naviduct Krabbersgat, 1995-2004
Nationaal Archief, Den Haag
Bouwdienst Rijkswaterstaat: Bouw Naviduct Krabbersgat
Bouwdienst Rijkswaterstaat Naviduct
1995-2004
W3
2.00 meter; 92 inventarisnummers.
Normale geschreven, getypte en gedrukte documenten, geen bijzondere handschriften.
Nationaal Archief, Den Haag
Bouwdienst Rijkswaterstaat / Naviduct Krabbersgat, 1995-2004
Het archief bevat stukken betreffende de projectstart van het project Bouw Naviduct Krabbersgat, de voor- en ontwerpfase, de contractvorming, -uitwerking, -beheersing en stukken betreffende de financiële verantwoording.
Archiefvorming
Geschiedenis van de archiefvormer
Op 2 november 1990 besloot het derde kabinet Lubbers het in 1985 genomen principebesluit tot aanleg van de Markerwaardpolder in te trekken. Hierdoor moest een geheel ander beleid worden gemaakt ten aanzien van de gehele verkeersafwikkeling.
Vooral in het zomerseizoen begon de bestaande Krabbersgatsluis te Enkhuizen in toenemende mate een knelpunt in het wegen- en vaarwegennet te worden. De capaciteit van de bestaande schutsluis was ontoereikend voor de recreatievaart. Bovendien was de verwachting dat de problemen alleen maar groter zouden worden door het toenemende aanbod van recreatievaartuigen. Door het vele openen van de beweegbare brug voor de recreatievaart (staande mast route) ontstond er ook voor het wegverkeer aanzienlijk oponthoud.
Naar aanleiding hiervan is besloten het sluiscomplex uit te breiden en de hinder voor het wegverkeer weg te nemen, door het bouwen van een zo genaamd Naviduct. Het Naviduct vormt een kruising tussen scheepvaart- en wegverkeer, waarbij het scheepvaartverkeer door twee sluiskolken wordt geschut en wel met onbeperkte doorvaarthoogte, en het wegverkeer door een tunnel onder het sluizencomplex wordt geleid. De essentie van deze oplossing is tweeledig. Ten eerste is de sluiscapaciteit uitgebreid en ten tweede is het wegverkeer onafhankelijk gemaakt van het vaarwegverkeer.
Het ontwerp en het bestek van het Naviduct werden aangeleverd door de Bouwdienst Rijkswaterstaat in opdracht van Rijkswaterstaat Directie IJsselmeergebied. Op 26 maart 1999 werd het werk "Maken sluiscomplex met onderdoorgang, voorhavens en het verrichten van bijkomende werken in de gemeenten Lelystad en Enkhuizen" gegund aan Combinatie Naviduct Krabbersgat (CNK). In deze combinatie waren VBK Hoorn B.V., Van Laere N.V. en Boskalis B.V. vertegenwoordigd. Op 1 april 1999 werd gestart met de uitvoering. De Bouwdienst Rijkswaterstaat begeleide deze uitvoering. In maart 2003 werd het Naviduct in gebruik genomen en de oplevering was op 8 april 2003.
Publicaties
Baetens, B.E.J. en Van Leeuwen W.J., 'Koud, warm, alles kan!: temperatuurbeheersing van beton in het Naviduct', Cement, nr. 1, 2003, pag. 95-97.
Baetens, B. en Van Leeuwen, W. 'Verwarmen van beton alternatief voor koelen', Land+Water, nr. 5, 2003, pag. 34-35.
Commissie voor de milieueffectrapportage (CMER), Toetsingsadvies over het milieueffectrapport Naviduct Krabbersgatsluis (in de dijk Enkhuizen-Lelystad), 1997.
Daniël, R.A., Donkers, A.L.J.M. en De Rijk, M.C., 'Naviduct Krabbersgat in Enkhuizen (1): sluisdeuren naar een hoger niveau', Bouwen met staal, nr. 175, 2003, pag. 12-17.
Mensink, J. Van Dorp, L., 'Naviduct Krabbersgat in Enkhuizen (2): eigenwijze uitkijktoren', Bouwen met staal, nr. 175, 2003, pag. 18-21.
Schiphouwer, en Zimmerman, C.J.J., 'Fundering sluisconstructie "Naviduct" Krabbersgat', Geotechniek, 2, nr. 3, 1998.
Spelt, K. 'Een kern van kunststof: geotubes in geleidedammen voor het naviduct te Enkhuizen', Geotechniek, nr. 1, 2002, pag. 75-78.
Spelt, K. 'Kunststof geotubes als kern van geleidedammen voor naviduct bij Enkhuizen', CT civiele techniek, nr. 4, 2000, pag. 32-33, 35.
Van der Kooij, W., Geerts, K. en Grouwstra, I., 'Alternatieve waterberging Naviduct bespaart tijd en geld', Cement, nr. 7, 2001, pag. 55-58.
Van der Kooij, W., 'Naviduct Krabbersgat', CT civiele techniek, nr. 3, 2002, pag. 6-10.
Van der Kooij, W., 'Naviduct Enkhuizen: combinatie van schutsluis en aquaduct', Cement, nr. 7, 2000, pag. 17-22.
Van der Kooij, W., 'Naviduct Krabbersgat: aquaduct in mini-polder', Optimum, Nr. 3, 2003, pag. 9-11.
Geschiedenis van het archiefbeheer
Het archief dat voor bewerking in aanmerking kwam is gevormd door de Bouwdienst Rijkswaterstaat en is ontstaan in de periode 1995-2004. Het archief was grotendeels ondergebracht in gebouw Westraven te Utrecht en daarnaast op de projectlocatie in Enkhuizen. Het ging in totaal om ongeveer 34 meter te bewerken archief.
Het archief is na selectie en beschrijving in 2004 aan het Nationaal Archief overgedragen.
Overbrenging van een overheidsarchief
Inhoud en structuur van het archief
2.16
Inhoud
De inhoud van het archief bestaat uit projectplannen, programma's van eisen, (ontwerp)nota's, (ontwerp)tekeningen, notities, rapportages, briefwisselingen, beslisdocumenten, opdrachten, contractformulieren, overeenkomsten, processen-verbaal, gunningsdocumenten, protocollen, bouwverslagen en documentatie.
Het archief is zoveel mogelijk opgebouwd volgens de hieronder aangeduide fasering:
oriëntatiefase (prospectdossier)
definitiefase (programma van eisen) (tijdens het hele traject bijgesteld)
voorontwerpfase
ontwerpfase
voorbereidingsfase (bestek en inkoopstrategie)
uitvoeringsfase
nazorgfase.
Selectie en vernietiging
Tijdens de bewerking op het kantoor Westraven van de Bouwdienst Rijkswaterstaat zijn de archiefstukken, die volgens de "Selectielijst neerslag handelingen op het beleidsterrein Waterstaat over de periode (1911) 1945-2001" voor vernietiging in aanmerking komen, verwijderd uit het archief.
Ordening van het archief
Het totale archiefbestand is geordend volgens het proces van projectmatig werken.
Aanwijzingen voor de gebruiker
Openbaarheidsbeperkingen
Volledig openbaar.
Materiële beperkingen
Aanvraaginstructie
Openbare archiefstukken kunnen online worden aangevraagd en gereserveerd. U kunt dit ook via de terminals in de studiezaal van het Nationaal Archief doen. Om te kunnen reserveren dient u de volgende stappen te volgen:
U maakt een profiel aan op www.gahetna.nl, en logt vervolgens in
Via de archiefinventaris (alleen de beschrijvingen met rode nummers) selecteert u het gewenste archiefstuk door op de knop 'Reserveren' te klikken
In het volgende scherm geeft u aan op welke dag u het archiefstuk wilt inzien
Indien u zich bevindt in de studiezaal en een tafelnummer heeft ontvangen kunt u dit nummer vermelden. Als u geen tafelnummer heeft kunt u tafelnummer 777 laten staan
Vervolgens bevestigt u uw reservering door deze te versturen.
Verwant materiaal
Beschikbaarheid van kopieën
Verwante archieven
Archief Dienstkring IJsselmeer/Markermeer Rijkswaterstaat Directie IJsselmeergebied.
Beschrijving van de series en archiefbestanddelen
- PROJECTSTART, VOOR- EN ONTWERPFASE, I.
  - Stukken betreffende de voorfase tot het project Naviduct Krabbersgat., 1986-1996; 1-7; 7 omslagen
    - Rijkswaterstaat Dienst Binnenwateren, Rijksinstituut voor Integraal Zoetwaterbeheer en Afvalwaterbehandeling (RIZA): rapport Veiligheidsnormen dijken IJsselmeer, 1986, 1
    - Bouwdienst Rijkswaterstaat: rapport Haalbaarheidsstudie Weerstandsgeul Krabbersgat, 1991, 2
    - Kamer van Koophandel Hoorn: rapport Het knelpunt Krabbersgatsluis, 1992, 3
    - Rijkswaterstaat RIZA: werkdocument Begeleiding ontwerp voorhavens Krabbersgatsluis, 1995, 4
    - MSCN Consultancy & Training: rapport Manoeuvreerbaarheid zuidelijke voorhaven Krabbersgatsluis, 1995, 5
    - Waterloopkundig Laboratorium: rapport Golfdoordringing Tweede Krabbersgatsluis, 1995, 6
    - Waterloopkundig Laboratorium: rapport Zuidelijke voorhaven nieuwe Krabbersgatsluis, hydraulische en sedimentatiestudies, 1996, 7
  - Stukken betreffende de opdracht en start van het project Naviduct Krabbersgat onder regie van de Bouwdienst Rijkswaterstaat uitgevoerd., 1994-1997; 8-12; 5 omslagen
    - Projectnota inzake de Krabbersgatsluis, 1994, 8
    - Beslisdocument projectopdracht Naviduct Krabbersgat, 1995, 9
    - Reacties en antwoorden naar aanleiding van de Inspraaknota Krabbersgatsluis, 1995, 10
    - Besluit tot de aanleg van het Naviduct Krabbersgat, 1996, 11
    - Milieu Effect Rapportage (MER) in verband met de aanleg van de Naviduct Krabbersgatsluis, 1997, 12
  - Integrale Voorontwerpnota Naviduct Krabbersgat., 1996; 13-23; 11 omslagen
    - Algemeen, 13
    - Programma van eisen, 14
    - Risico-analyse, 15
    - Bedieningsfilosofie, 16
    - Capaciteitsberekeningen, 17
    - Civiele constructies, 18
    - Wegontwerp, 19
    - Voorhavens, 20
    - Keuze sluisdeuren, 21
    - Bewegingswerken c.a. en ijsbestrijding, 22
    - Centraal bedieningsgebouw met programma van eisen en voorontwerpschetsen, 23
  - Integrale Ontwerpnota Naviduct Krabbersgat., 1997; 24-35; 12 omslagen
    - Algemeen, 24
    - Programma van eisen, 25
    - Waterkerende hoogten, 26
    - Bediening, besturing en elektrotechnische installaties, 27
    - Capaciteitsberekeningen, geen vervolg, 28
    - Civiele constructies, 29
    - Notitie Wegontwerp, 30
    - Natte grondwerken, kust- en oeverwerken, 31
    - Waterkerende staalconstructies, 32
    - Bewegingswerken c.a. en ijsbestrijding, 33
    - Centraal bedieningsgebouw met programma van eisen en ontwerp, 34
    - Uitvoering, 35
- CONTRACTVORMING, II.
  - Stukken gevat onder de verzameltitel 'Rapportage aanbestedingsfase'., 1997-1999; 36-44; 9 omslagen
    - Inkoopplan ten behoeve van het project Naviduct Krabbersgat, 1997, 36
    - Aankondiging van het Ministerie van Verkeer en Waterstaat betreffende niet openbare procedure, 1997, 37
    - Leidraad ten behoeve van selectie voor het inschrijven op bestek BDN-3100, 1997, 38
    - Lijst van bedrijven, die de leidraad hebben aangevraagd, [1997], 39
    - Brieven aan combinaties betreffende afwijzing van hun inschrijving, 1998, 40
    - Brief aan geselecteerde bedrijven en combinaties met de uitnodiging om een inschrijving te doen, 1998, 41
    - Proces-verbaal van onderhandse aanbesteding BDN-3100 inclusief variant, getekend door de projectleider op 15 mei 1998, 42
    - Overzicht van bedrijven en combinaties, die zich als gegadigden hebben aangemeld evenals de selectiematrix, 1999, 43
    - Beslisdocument Gunningsvoorstel, getekend door de projectleider op 29 maart 1999, 44
  - Opdrachtbrief van de Bouwdienst Rijkswaterstaat aan de Combinatie Aannemingsmaatschappij VBK Hoorn B.V., Algemene Aannemingen Van Laere N.V., Boskalis B.V. d.d. 29 maart 1999, alsmede antwoordbrief van de Combinatie d.d. 6 april 1999 terzake., 45; 1 omslag
  - Overeenkomst tot uitvoering en wijziging van bestek BDN-3650, voor het maken van een sluiscomplex met onderdoorgang, voorhavens en het verrichten van bijkomende werken in de gemeenten Lelystad en Enkhuizen, door contractanten op 9 juni 1999., 46; 1 omslag
  - Inschrijvingsstaat behorend bij de bestekken BDN-3100 en BDN-3650., 1997; 47; 1 omslag
  - Stukken betreffende het contract van de Bouwdienst Rijkswaterstaat met de aannemingscombinatie V.O.F. CFE N.V. / MBG N.V. / Ph. De Koning B.V. te Rotterdam, ter zake de uitvoering van bestek nummer BDN-3650., 1999; 48-73; 13 pakken 13 omslagen
    Dit contract omvat de inventarisnummers 49-72.
    - Bestek nr. BDN-3100 A 'Bouw van het Naviduct Krabbersgat nabij Enkhuizen', getekend door de contractanten op 11 mei en 9 juni 1999, 48
    - Documentenlijst behorend bij bestek BDN-3100 A, 49; 1 omslag
    - Bestek nr. 3650 'Bouw van het Naviduct Krabbersgat nabij Enkhuizen', getekend door de contractanten op 11 mei en 9 juni 1999, 50
    - Documentenlijst behorend bij bestek BDN-3650, 51; 1 omslag
    - Bijlagen behorend bij bestek BDN-3650:, 52-71
      - Bijlage A, Bedieningsgebouw Naviduct Enkhuizen, 52
      - Bijlage A2, Bestek elektrotechnische installaties ten behoeve van het bedieningsgebouw van het Naviduct, 53
      - Bijlage A3, Bestek werktuigbouwkundige gebouwgebonden installaties ten behoeve van het bedieningsgebouw van het Naviduct, 54
      - Bijlage B, Bediening, besturing en elektrotechnische installaties Naviduct Krabbersgat, 55
      - Bijlage C, Richtlijnen en Eisen, Conserveringsbladen, Productspecificatiebladen, 56
      - Bijlage D map 6a, Grondonderzoek, 57
      - Bijlage D map 6b, Grondonderzoek, 58
      - Bijlage E, Veiligheids- en Gezondheidsplan, 59; 1 omslag
      - Bijlage F, Uitdiepen haven Enkhuizen, 60; 1 omslag
      - Bijlage G, Bouw inzamelingsdepot/KGA-station, 61; 1 omslag
      - Bijlage H, Specificatie tekenwerkzaamheden, 62; 1 omslag
      - Bijlage I, Uitwerking nautische voorzieningen, 63; 1 omslag
      - Bijlage J, Aanbeveling voor de keuring van hydrofobeermiddelen voor beton volgens de eisen van de Bouwdienst Rijkswaterstaat; Hydrofoberen van beton, 64
      - Bijlage K, Kwaliteitseisen voor gezaagd manabarklak, 65; 1 omslag
      - Bijlage L, Korrelverdelingsdiagram baggerspeciedepot Ketelmeer, 66; 1 omslag
      - Bijlage M, Gegevens Vaargeul Urk-Lemmer, 67; 1 omslag
      - Tekeningen TS en TW (staal en werktuigbouw), 68; 1 omslag
      - Tekeningen TA en TN (algemeen en natte grondwerken), 69
      - Tekeningen TC (civiel), 70
      - Tekeningen TH (polder en wegen), 71
    - Nota's van inlichtingen., 72-73; 2 omslagen
      - Eerste nota van inlichtingen Naviduct Krabbersgat nabij Enkhuizen, 72
      - Tweede en laatste nota van inlichtingen Naviduct Krabbersgat nabij Enkhuizen, 73
- CONTRACTUITWERKING EN -BEHEERSING, III.
  - Voortgangsrapportages, derde kwartaal 1999-derde kwartaal 2003, opgemaakt door de Bouwdienst Rijkswaterstaat., 1999-2003; 74; 1 pak
  - Verslagen van de bouwvergaderingen van de Bouwdienst met de aannemingscombinatie, evenals vier overdrachtsoverleggen bij beëindiging van het project., 1999-2003; 75-77; 2 pakken 1 omslag
    Deze documenten worden op grond van artikel 5e van het Archiefbesluit bewaard.
    - Bouwvergaderingen, nummers 1-27, mei 1999-juli 2001, 75
    - Bouwvergaderingen, nummers 28-56, augustus 2001-oktober 2003, 76
    - Overdrachtsoverleggen, nummers 1-4, april 2003-juni 2003, 77; 1 omslag
  - "Contractmutatieformulieren", stukken betreffende meerminderwerk gedurende de uitvoering van het project., 1999-2004; 78-80; 3 pakken
    - Nummers 1 t/m 50, 78
    - Nummers 51 t/m 100, 79
    - Nummers 101 t/m 223, 80
  - Stukken betreffende de overdracht van het project Naviduct Krabbersgat door de Bouwdienst Rijkswaterstaat aan Rijkswaterstaat Directie IJsselmeergebied., 2004; 81-84; 3 omslagen 1 pak
    - Nota Overdracht en Overname, ondertekend door de Directie IJsselmeergebied als opdrachtgever en door de Bouwdienst Rijkswaterstaat als opdrachtnemer op 30 juni 2004, 81
    - Bijlagen behorend bij de Nota Overdracht en Overname, 82-83
      - Europese Gemeenschap verklaring van overeenstemming voor machines, getekend op 12 februari 2004, 82; 1 omslag
      - Ontwerpnota "As built", 83; 1 omslag
    - Bijlage 3: Aandachtspunten, 84; 1 omslag
- FINANCIËLE VERANTWOORDING, IV.
  - Diverse tussen de directie IJsselmeergebied als opdrachtgever en de Bouwdienst Rijkswaterstaat als opdrachtnemer ondertekende protocollen., 1997-2004; 85-87; 3 omslagen
    - Protocol van Overdracht Financiën, 1997, 85
    - Protocol Bouw Naviduct Krabbersgat, 1997-1998, 86
    - Twaalf protocollen, bestaande uit een startprotocol, negen wijzigingsprotocollen financiën en twee slotprotocollen, 1999-2004, 87
  - Afwijkingsrapporten nummers 1-30 betreffende financiële consequenties van tijdens de uitvoering van het project geconstateerde afwijkingen van het bestek., 1999-2003; 88; 1 omslag
  - Proces-verbaal van oplevering bestek BDN-3650, getekend door de opdrachtgever Directie IJsselmeerdienst, de opdrachtnemer Bouwdienst Rijkswaterstaat en de Aannemingscombinatie op 8 april 2004., 89; 1 omslag
  - Proces-verbaal van oplevering Einde onderhoudstermijn, getekend door de opdrachtgever Directie IJsselmeerdienst, de opdrachtnemer Bouwdienst Rijkswaterstaat en de Aannemingscombinatie op 6,10 en 27 november 2004., 90; 1 omslag
  - Stukken betreffende de financiële afronding van het project met de Aannemingscombinatie, getekend door de Bouwdienst Rijkswaterstaat en de Aannemingscombinatie., 2004; 91-92; 2 omslagen
    - Brief van de Bouwdienst Rijkswaterstaat aan de Combinatie Naviduct Krabbersgat d.d. 20 augustus 2003 betreffende de afdoening van renteclaims door partijen, getekend op 28 en 29 augustus 2003, 91
    - Definitieve eindafrekening van de leveringen en werkzaamheden, door partijen getekend op (getekende versie en exacte omschrijving volgen nog), 92